Config:
  hfst:
    Gen: ../../../src/generator.gt.hfst
    Morph: ../../../src/analyser.gt.hfst
  xerox:
    Gen: ../../../src/generator.gt.xfst
    Morph: ../../../src/analyser.gt.xfst
    App: lookup


# Comments after each adjective:
# ok = checked against 
# ? = not checked
# c = Comp or Superl attested in corpus

Tests:
  Noun - ieddne: # 
    ieddne+N+Sg+Nom: ieddne 
    ieddne+N+Sg+Gen: iedne
    ieddne+N+Sg+Ill: æddnáj
    ieddne+N+Pl+Ill: iednijda
    ieddne+N+Ess: ieddnen
    

  Noun - goahte: # 
    goahte+N+Sg+Nom: goahte
    goahte+N+Sg+Acc: goadev
    goahte+N+Pl+Com: gådijn
    goahte+N+Ess: goahten

  Noun - jávrre: # 
    jávrre+N+Sg+Nom: jávrre 
    jávrre+N+Sg+Ill: jávrráj 

  Noun - áhkko: # 
    áhkko+N+Sg+Nom: áhkko 
    áhkko+N+Sg+Ine: áhkon 
    áhkko+N+Sg+Ill: áhkkuj

